【裁判字號】    99,交聲,1290
【裁判日期】    991229
【裁判案由】    聲明異議
【裁判全文】
臺灣彰化地方法院交通事件裁定        99年度交聲字第1290號
移送機關即
原處分機關  交通部公路總局臺中區監理所彰化監理站
異  議  人
即受處分人  賴美蘋
上列受處分人因違反道路交通管理處罰條例案件，對於交通部公
路總局臺中區監理所彰化監理站99年12月6日所為之處分（原處
分案號：彰監四字第裁64-RB0000000號），聲明異議，本院裁定
如下：
    主  文
異議駁回。
    理  由
一、原處分意旨略以：異議人即受處分人賴美蘋所有車牌號碼PL
    -0912 號自用一般小客車（下稱上開自小客車），於民國99
    年10月12日9 時40分許，在基隆市○○○路27號前，因「在
    禁止臨時停車處所停車」之違規，為基隆市警察局員警以基
    警交字第RB0000000 號違規通知單逕行舉發，爰依道路交通
    管理處罰條例第56條第1 項第1 款規定，處罰鍰900 元整。
二、聲明異議意旨略以：異議人即受處分人停車之該路段劃設有
    紅、白實線併列，易使人誤認該處為可停車之處。該處標示
    不清楚使異議人無故遭拖吊，因不服爰依法聲明異議云云。
三、按禁止臨時停車線為紅色實線，用以指示禁止臨時停車路段
    ，其禁止時間為全日24小時，道路交通標誌標線號誌設置規
    則第169 條第1 項、第2 項、第4 項定有明文；設有禁止臨
    時停車標誌、標線處所不得臨時停車，而禁止臨時停車處所
    不得停車，道路交通安全規則第111 條第1 項第3 款及第11
    2 條第1項 第1 款亦定有明文。又汽車駕駛人在設有禁止臨
    時停車處所停車，處新臺幣（下同）600 元以上1,200 元以
    下罰鍰，道路交通管理處罰條例第56條第1 項第1 款亦有明
    文。
四、經查：異議人賴美蘋所有之車牌號碼號PL-0912 自小客車，
    於99年10月12日9 時40分許，在基隆市○○○路27號前之劃
    有禁止臨時停車紅線路段停車，為基隆市政府警察局交通警
    察隊員警逕行舉發「在劃有紅線路段停車」之違規事實，為
    異議人所是認，並有基警交字第RB0000000 號舉發通知單1
    紙、現場舉發照片2 紙在卷可稽。異議人固不否認有於上揭
    時、地，將其所有之上開自小客車停放於劃有紅色實線之路
    段，惟辯稱：該路段設有紅、白實線併列，易使人誤認該處
    是可停放車輛云云，惟查：經觀卷附之舉發採證照片2 幀，
    明顯所示該路段之紅色實線劃設於道路之白色邊線旁，並無
    重疊或斑駁脫漆致不可辨識，一般人仍能以肉眼清楚明視該
    紅線，故無異議人所稱標示不清楚之情形。至該處白色實線
    ，按道路交通標誌標線號誌設置規則第183 條規定，「路面
    邊線，用以指示路肩或路面外側邊緣之界線。其線型為白實
    線，線寬為十五公分，整段設置。但交岔路口及劃設有禁止
    停車線、禁止臨時停車線處或地面有人行道之路段『得』免
    設之。」，是可知該路段之紅色實線確為主管機關依法劃設
    ，而該路段之白色實線為一道路邊線，於劃有紅色實線之處
    仍可併列，兩者所示效力及所規範範圍並不相衝突，其尚無
    變更或減損紅實線之效力至為明顯。況依首揭道路交通安全
    規則之規定，該路段劃有禁止臨時停車之紅實線，駕駛人自
    不可於該處停放車輛，異議人既為考領有駕駛執照之人，並
    親自參與交通運作，自應知悉紅實線劃設之目的及效力，且
    有遵守之義務，若於劃有紅實線之路段再設有其他警示禁止
    停車之標誌，則該標誌亦僅具有提醒、督促駕駛人注意之作
    用而已，是禁止臨時停車處所僅需標誌、標線擇一設置，不
    以兩者同設為必要，異議人前揭所辯，尚無從解免其違規停
    車行為之責任。
五、綜上所述，異議人上開所辯，委無足採，原處分機關依道路
    交通管理處罰條例第56條第1 項第1 款及違反道路交通管理
    事件統一裁罰基準表之規定，裁處異議人罰鍰900 元，於法
    自無不合，異議人之異議為無理由，應予駁回。
據上論斷，應依道路交通案件處理辦法第19條，裁定如主文
中    華    民    國    99    年    12    月    29    日
                  交通法庭         法  官  鮑慧忠
以上正本證明與原本無異。
如不服本裁定應於送達後5日內向本院提出抗告狀。
中    華    民    國    99    年    12    月    29    日
                                   書記官  林子惠

司法院資訊處製作；財團法人民間司法改革基金會備份。
